# Nicolás Cuesta Quintero

# **Ingeniero Financiero**

#### Contacto

Medellín, Colombia (+57) 312 - 796 - 5598 nicolaicuesta@hotmail.com LinkedIn (<u>clic acá</u>) Sitio web (<u>clic acá</u>)

# Habilidades

R / C++ Excel / VBA Microsoft Power BI Finanzas Computacionales Finanzas Cuantitativas

# **Idiomas**

Español (nativo) Inglés (C1)

#### **Intereses**

Investigación en Finanzas Mercados de Capitales TI y Ciencia de Datos

#### Perfil

Ingeniero financiero candidato a maestría en modelación y ciencia computacional. Ubicado en Medellín, es considerado un trabajador metódico, un apasionado por las Finanzas y un entusiasta de R (el lenguaje de programación); quien siempre busca realizar su trabajo desde un punto de vista cuantitativo y computacional. Su experiencia más reciente le ha permitido ganar conocimiento en Inteligencia de Negocios, desarrollar sus habilidades de programación y ahondar en el mundo de la modelación financiera para los mercados de bienes raíces y alternativos.

# Experiencia

Marzo 2020—Presente Senior Power BI Developer • RealPage Inc. • Medellín, Colombia

Mayo 2019—Marzo 2020

Business Analyst • RealPage Inc. • Medellín, Colombia

Ha tenido la oportunidad de ayudar a los equipos de desarrollo de Inteligencia de Negocios en cuatro puntos cruciales: **gestión del conocimiento**, permitiendo a los desarrolladores entender la lógica de negocio detrás de las bases de datos sobre las que trabajan; **gestión de requerimientos**, traduciendo los requisitos de los clientes de un lenguaje de negocio a uno técnico entendible para los programadores; **calidad de datos**, creando reglas de negocio que las desarrollos de BI deben satisfacer; y **ciencia de datos**, al explotar R para transformar, organizar y validar bases de datos, crear nuevas visualizaciones y modelos para convertir los datos en información útil y comunicar narrativas de negocio.

Agosto 2018-Mayo 2019

Jr. Business Analyst • RealPage Inc. • Medellín, Colombia

Se unió al equipo de valoraciones como analista de negocios para actualizar las valoraciones trimestrales de propiedades a largo de Estados Unidos. Esta experiencia le ha permitido aprender las prácticas comunes en la valoración de propiedad raíz, al aplicar la metodología de Flujo de Caja Descontado para edificios para uso de oficinas, hospitales, comercio al por menor, bodegas y de uso mixto. Logró

desarrollar una herramienta para medir los cambios en las valoraciones por efecto de cambio en tasas de interés.

Diciembre 2017—Agosto 2019 SAP Engineer • ifb Group • Medellín, Colombia

Esta experiencia le permitió entender cómo se organizan las entidades financieras desde el back office, y cómo se relacionan con las nuevas tecnologías de la información. Trabajó en cumplimiento creando reportes para UCITS' (fondos mutuos europeos) y CPO's. Además, fue entrenado en SAP Bank Analyzer, lo que le permitió trabajar como consultor verificando la generación de flujos de caja y valoración a coste amortizado de créditos de consumo y emisiones de deuda corporativa.

June 2017—December 2017
Practicante • Isagén SA ESP • Medellín, Colombia

Como practicante de riesgos de la gerencia financiera, tuvo la oportunidad de desarrollar modelos de riesgo de mercado para la administración de excedentes de liquidez, metodología CAMLES externa para medición del riesgo de crédito de entidades financieras y desarrollo de un índice que permitiera cuantificar el riesgo de liquidez.

### Educación

Junio 2021

Maestría en Modelación y Ciencia Computacional • Universidad de Medellín • Medellín, Colombia

En curso.

Marzo 2018

Ingeniero Financiero • Universidad de Medellín • Medellín, Colombia Finalizado.